臺灣苗栗地方法院民事簡易判決
110年度苗簡字第450號
原      告  林志宏  

被      告  呂玉莠  


            馮思期  
上列當事人間請求侵權行為損害賠償事件，本院於民國110年10
月14日言詞辯論終結，判決如下：
　　主  文
原告之訴及假執行之聲請均駁回。
訴訟費用由原告負擔。
　　事  實
一、原告起訴主張：原告與被告甲○○於民國108年12月25日結婚
    ，二人育有一子，惟被告甲○○於生產後，竟與明知被告甲○○
    為人妻之被告乙○○交往，且發生多次性關係，有LINE對話紀
    錄文字檔及互稱「北鼻」、合照截圖照片可資佐證。被告甲
    ○○既已與原告結婚，本應相互協力保持婚姻生活之圓滿及幸
    福，惟竟與被告乙○○通姦，其二人之不當交往行為自屬違背
    婚姻契約義務及侵害原告之配偶權，令原告精神上痛苦不堪
    。爰依民法第184條、第185條第1項前段，請求被告連帶賠
    償原告等語。並聲明：⑴被告應連帶給付原告新臺幣（下同
    ）50萬元，並自起訴狀繕本送達翌日起至清償日止，按年息
    5％計算利息；⑵訴訟費用由被告負擔；⑶願供擔保，請准宣告
    假執行。
二、被告答辯：
　　㈠被告甲○○答辯：其上午10點半上班，晚間9點關門點帳完畢
      回家後照顧小孩，休假也是整天在家照顧小孩，並無如原
      告所指在外結交男朋友，與被告乙○○僅係普通朋友，並無
      發生任何性行為。原告提出之LINE對話紀錄文字檔係經改
      造，照片中女子也非我本人，均不實在。原告無法證明對
      話紀錄文字檔是從我手機內複製出來，其主張無理由。並
      聲明：⑴駁回原告之訴及假執行聲請；⑵訴訟費用由原告負
      擔；⑶如受不利之判決，願供擔保請准免為假執行。
　　㈡被告乙○○辯稱：與被告甲○○僅係一般朋友，並無發生任何
      性行為，也沒有一般朋友以外之親密關係。原告提出之文
      字檔案來源出處均不詳，內容係遭到刪改。原告所提出之
      合照亦非被告二人；另「北鼻」對話紀錄截圖，「北鼻」
      是被告甲○○打錯字，被告甲○○有解釋是打錯字，但該相片
      亦經過修改等語。並聲明：⑴駁回原告之訴及假執行聲請
      ；⑵訴訟費用由原告負擔；⑶如受不利之判決，願供擔保請
      准免為假執行。
　　理  由
一、原告主張其與被告甲○○於108年12月25日結婚並育有一子等
    情，有戶籍謄本在卷可稽（卷一第27頁），且為被告等人所
    不爭執，自為真實。
二、按因故意或過失，不法侵害他人之權利者，負損害賠償責任
    。故意以背於善良風俗之方法，加損害於他人者亦同。不法
    侵害他人之身體、健康、名譽、自由、信用、隱私、貞操，
    或不法侵害其他人格法益而情節重大者，被害人雖非財產上
    之損害，亦得請求賠償相當之金額。此項規定於不法侵害他
    人基於父、母、子女或配偶關係之身分法益而情節重大者，
    準用之，民法第184條第1項、第195條第1項、第3項分別定
    有明文。次按婚姻係以夫妻之共同生活為其目的，配偶應互
    相協力保持其共同生活之圓滿安全及幸福，而夫妻間互守誠
    實，係為確保其共同生活之圓滿安全及幸福之必要條件，故
    應解為配偶因婚姻契約而互負誠實之義務，配偶之一方行為
    不誠實，破壞共同生活之圓滿安全及幸福者，即為違反因婚
    姻契約之義務而侵害他方之權利（最高法院55年台上字第20
    53號判例意旨參照）。又所謂配偶權，係指配偶間因婚姻而
    成立以互負誠實義務為內容的權利，是如明知為他人配偶卻
    故與之交往，其互動方式依社會一般觀念，已足以動搖婚姻
    關係所重應協力保持共同生活圓滿安全幸福之忠實目的時，
    茍配偶確因此受精神上痛苦，自得依法請求賠償。故侵害配
    偶權之行為，並不以通姦行為為限，倘夫妻任一方與他人間
    存有逾越結交普通朋友一般社交行為之不正常往來，其行為
    已逾社會一般通念所能容忍之範圍，已達破壞婚姻共同生活
    之圓滿安全及幸福之程度，即足當之。
三、復按當事人主張有利於己之事實者，就其事實有舉證之責任
    ，為民事訴訟法第277條本文所明定；又民事訴訟如係由原
    告主張權利者，應先由原告負舉證之責，若原告先不能舉證
    ，以證實自己主張之事實為真實，則被告就其抗辯事實即令
    不能舉證，或其所舉證據尚有疵累，亦應駁回原告之請求（
    最高法院100年度台上字第415號判決參照）。又侵權行為損
    害賠償責任，除行為人之行為具不法性、被害人受有損害外
    ，尚須以行為人之不法行為與被害人所受損害間具有相當因
    果關係為其成立要件，且主張侵權行為損害賠償請求權之人
    ，對於侵權行為之成立要件應負舉證責任（最高法院100年
    度台上字第328號、98年度台上字第1452號判決意旨參照）
    。原告主張被告間有逾越一般社交之不正當往來、通姦等行
    為，侵害其配偶權且情節重大等語，為被告等所否認，則原
    告自應就其主張之上開事實，負舉證責任。經查：
（一）原告提出LINE對話紀錄文字檔、LINE對話紀錄翻拍照片（
      卷一第29至73、137至435頁、第455至459頁），證明被告
      間有侵害配偶權之行為；被告等否認有上開侵權行為，並
      辯稱上開對話紀錄之文字檔係經過變造，且男女合照相片
      中之人物並非被告二人等語。參以原告提出之諸多LINE對
      話紀錄文字檔，內容多涉及男女間性行為或親密交談之露
      骨對話紀錄，但Line對話紀錄匯出成文字檔後確實可重新
      編輯更改文字內容，此由被告乙○○提出經其重新編輯更改
      原告提出之2021/04/04上午10：54起至下午5：49之對話
      紀錄文字檔可證（卷第137至149頁、編輯後為第481至501
      頁），足認被告等所辯Line對話紀錄匯出成文字檔可經編
      輯竄改乙節為真。況且，本院已諭知原告應提出足以證明
      其所提Line對話紀錄文字檔內容為真正及對話紀錄之來源
      等證據，然其迄未能提出上述文字檔Line對話紀錄之截圖
      或任何其他證據或調查證據之方法（卷第478頁），故自
      不得僅憑可經由編輯變更之文字檔遽以推論被告間有通姦
      及一般社交之不正當往來之侵權行為至明。
（二）另原告提出之Line對話紀錄及男女合照截圖2張（卷第459
      、461頁），主張係被告間有稱呼「北鼻」及一同外出之
      親密行為云云；被告均辯稱：「北鼻」係選錯字，另合照
      相片中之人物並非被告二人等語。然姑不論「北鼻」是否
      被告甲○○誤繕輸入，於現今民風開放之社會環境，此稱呼
      於一般年輕世代、較熟稔異性朋友間偶可聽聞，實難僅憑
      此一常見之稱呼即認被告間有逾越一般社交之不正當往來
      ；況合照中之女子臉部遭手機遮蔽，完全無法辨識為何人
      ，故原告所提上開截圖，亦均無法證明被告間有何侵權行
      為。
四、綜上所述，原告所提證據均未能證明被告間有通姦及逾越一
    般社交之不正當往來，故原告主張被告侵害其配偶權，請求
    被告連帶賠償50萬元云云，自屬無據，應予駁回。原告之訴
    既經駁回，其假執行之聲請即失所附麗，應併駁回之。
五、本件事證已臻明確，兩造其餘之攻擊或防禦方法及舉證，均
    不足影響判決之結果，本院自無庸逐一論駁。
六、訴訟費用負擔之依據：民事訴訟法第78條。
 中　　華　　民　　國　　110 　年　　10　　月　　29   日
                   苗栗簡易庭  法　官   黃怡玲
以上正本係照原本作成。
如對本判決上訴，須於判決送達後20日內向本院提出上訴狀（須
附繕本）。如委任律師提起上訴者，應一併繳納上訴審裁判費。
　　　　　　　                 書記官   陳映綺
中　　華　　民　　國　　110 　年　　10　　月　　29　　日